臺灣高等法院交通事件裁定　　　　　　100年度交抗字第150號
抗　告　人
即受處分人　潘昌隆
上列抗告人即受處分人因違反道路交通管理處罰條例案件，不服
臺灣板橋地方法院，中華民國100年1月10日所為裁定（99年度交
聲字第4561號），提起抗告，本院裁定如下：
    主  文
抗告駁回。
    理  由
一、原裁定意旨略以：本件原處分機關於民國（下同）99年2月
    11日以板監裁字第裁41-C00000000號掣發違反道路交通管理
    事件裁決書後，於同日由原處分機關承辦人將上開裁決書交
    付予抗告人即受處分人潘昌隆（下稱抗告人）收受而為送達
    ，此有交通部公路總局臺北區監理所板橋監理站送達證書影
    本1紙附卷可稽，是抗告人如對原處分機關是項裁決書不服
    欲提起異議，其20日之合法提出異議期間，應自99年2月12
    日起算，加計因異議人設址於臺北縣新莊市（現改制為新北
    市新莊區）之在途期間2日後，至遲應於99年3月5日（星期
    五）提出異議。茲抗告人竟遲至99年12月14日，始向原處分
    機關聲明異議，有交通部公路總局臺北區監理所板橋監理站
    收件章戳附於聲明異議狀可查，顯見本件抗告人聲明異議，
    已逾法定之異議期間。從而，原審審酌前情認本件聲明異議
    不合法律上之程式，復無從補正，應予駁回等語。
二、抗告意旨略以：基於一事不再理原則，抗告人已在去年（99
    年）2月11日向國庫支付新台幣（下同）50,000元，抗告人
    當時有詢問監理站行政人員，說紅單41-C00000000號45,000
    元要怎麼撤銷辦理，他說要等到板橋地方法院檢察署寄來的
    通知書上所寫緩起訴期滿日99年12月13日到期後，再來板橋
    監理站寫異議狀。抗告人係依照監理所人員所說辦理，才會
    在99年12月14日到板橋監理站寫異議狀云云。
三、經查：
（一）按受處分人不服道路交通管理處罰條例第8條所定主管機
      關所為之處罰者，得於接到裁決書之翌日起20日內，向管
      轄地方法院聲明異議，道路交通管理處罰條例第87條第1
      項定有明文。又依道路交通管理處罰條例第87條規定向管
      轄法院聲明異議之期間，自裁決送達之翌日起算，並得依
      法扣除在途期間；交通法庭認聲明異議不合法律上之程式
      ，且無從補正，或其異議權已喪失者，應以裁定駁回之，
      此觀道路交通案件處理辦法第12條、第18條規定至明。
（二）查抗告人因酒後駕車為警舉發，經原處分機關於99年2月
      11日以板監裁字第裁41-C00000000號違反道路交通管理事
      件裁決書，裁罰抗告人罰鍰45,000元、吊扣駕駛執照12個
      月、參加道路交通安全講習，並於同日同達於抗告人上開
      住所，有交通部公路總局臺北區監理所板橋監理站送達證
      書在卷可參，可知上開裁決書以合法送達於抗告人。又上
      開裁決書附記欄載明：「一、受處分人不服處罰者，得於
      接受裁決書之翌日起20日內，以司法狀只提出聲明異議，
      載明裁決日期、字號及理由、交由本（板橋監理站）所轉
      送管轄地方法院」等語，即已教示抗告人異議期間收受裁
      決書之翌日起之20日內提起異議，易言之，抗告人至遲應
      於99年2月12日起算之20日，並加計在途期間2日，即99年
      3月5日前提起異議，然抗告人竟於99年12月14日始提起本
      件異議，顯已逾法定之20日異議期間，於法未合，從而，
      原審以抗告人之聲明異議不合法上程式，且無從補正為由
      ，駁回抗告人之異議，核其認事用法，均無違誤。至抗告
      人異議意旨所辯原處分機關之裁罰有違一事不再理原則云
      云，然基於先程序後實體原則，本件抗告人於聲明異議程
      序上已不合法定程序，是本院無從為關於聲明異議之實體
      上之審查，併予敘明。
四、綜上，抗告人抗告意旨所陳，於法無據，其任意指摘原裁定
    不當，求予撤銷改判，為無理由，應予駁回。
據上論結，應依道路交通事件處理辦法第25條，刑事訴訟法第
412條，裁定如主文。
中    華    民    國   100    年    1     月    31    日
                  刑事第十八庭審判長法  官  吳鴻章
                                    法  官  汪梅芬
                                    法  官  林銓正
以上正本證明與原本無異。
不得再抗告。
                                    書記官  張淨卿
中    華    民    國   100    年    2     月    1     日